【裁判字號】    92,易,696
【裁判日期】    920321
【裁判案由】    加重竊盜
【裁判全文】
臺灣臺中地方法院刑事判決                          九十二年度易字第六九六號
    公  訴  人  臺灣臺中地方法院檢察署檢察官
    被      告  丙○○
右列被告因竊盜案件，經檢察官提起公訴（九十二年度偵字第三二三六號），本院判
決如左：
    主  文
丙○○連續攜帶兇器竊盜，累犯，處有期徒刑壹年。
鑰匙及螺絲起子各壹支，均沒收。
    事  實
一、丙○○前於民國八十六、八十七、八十七及八十九年間有五次均因犯竊盜罪，分
    別經本院判處有期徒刑七月，緩刑三年（嗣該鍰刑經撤銷）、四月、六月、八月
    及十月確定，最後一次所判處有期徒刑十月，於九十年三月十六日執行完畢，猶
    不知悔改。復竟意圖為自己不法之所有，並基於概括之犯意，先於九十一年十二
    月二十日上午七時許，在台中縣清水鎮○○路二巷九號前，以自備鑰匙一支，竊
    取乙○○所有置放該處之車牌號碼ＩＺＹ─一六０號山葉牌黑色重機車一部，得
    手後，留供自己作為代步工具。復於九十二年一月八日晚上十一時許，攜帶其所
    有在客觀上足以傷害人之生命、身體、安全，可作為兇器使用之螺絲起子一支，
    在台中縣梧棲鎮○○街六巷三十八之一號前，將甲○○所有車牌號碼ＮＮＹ─０
    六九號三陽牌重機車之車牌一面卸下竊為己有，並將該竊得之車牌改懸掛在上開
    ＩＺＹ─一六０號重機車上使用，而將ＩＺＹ─一六０號車牌丟棄於自宅旁。嗣
    於九十二年一月三十日下午六時許，丙○○未戴安全帽騎乘上開懸掛ＮＮＹ─０
    六九號車牌之贓車，行經台中縣沙鹿鎮○○路與中棲路口時，為警查獲，當場查
    扣丙○○所有上開供竊取機車用之鑰匙一支，並取回上開失竊之重機車一部（含
    ＩＺＹ─一六０號車牌一面）及失竊之ＮＮＹ─０六九號車牌一面。
二、案經台中縣警察局清水分局報請臺灣臺中地方法院檢察署檢察官偵查起訴。
    理  由
一、右揭犯罪事實，業據被告丙○○於警訊及偵審時均坦白承認，核與被害人乙○○
    及證人紀基謀於警訊時陳述之情節相符，並有台中縣警察局車輛協尋及尋獲電腦
    輸入單影本、台中縣警察局車牌遺失及尋獲電腦輸入單影本、車輛竊盜及車牌失
    竊資料個別查詢報表、贓物認領保管收據二紙、查獲地點現場圖及照片四張附卷
    可稽，復有被告所有供其行竊用之鑰匙一支扣案足資佐證，足見被告之自白與事
    實相符，堪以採信。本件事證明確，被告犯行堪以認定。
二、核被告丙○○於九十一年十二月二十日上午七時許，在台中縣清水鎮○○路二巷
    九號前，以自備鑰匙一支，竊取乙○○所有ＩＺＹ─一六０號黑色重機車一部之
    行為，係犯刑法第三百二十條第一項之普通竊盜罪。又刑法第三百二十一條第一
    項第三款之攜帶兇器罪，係以行為人攜帶兇器竊盜為加重條件，其重點在於其具
    有行兇之可能，而此所謂兇器，其種類並無限制，凡是客觀上足對人之生命、身
    體、安全構成威脅，具有危險性之兇器如螺絲起子、扳手、鉗子、剪刀等物均屬
    之。故被告於九十二年一月八日晚上十一時許，持其所有客觀上足以對人體具危
    險性、可供兇器使用之螺絲起子一支，在台中縣梧棲鎮○○街六巷三十八之一號
    前，竊取甲○○所有之ＮＮＹ─０六九號車牌一面之行為，核係犯刑法第三百二
    十一條第一項第三款之攜帶兇器竊盜罪。按連續犯須基於概括犯意，連續數行為
    而犯同一罪名，所謂同一罪名，指構成犯罪相同之罪名而言，而刑法第三百二十
    一條第一項各款之加重竊盜罪，係屬刑法第三百二十條第一項普通竊盜罪之加重
    條件，二罪之罪質相同，自得成立連續犯（司法院大法官會議釋字第一五二號解
    釋、最高法院六十七年六月二十日六十七年度第六次暨第七次刑事庭庭推總會議
    決議 (一)參照）。被告竊取ＩＺＹ─一六０號黑色重機車一部後，於十餘日後
    再竊取ＮＮＹ─０六九號重機車之車牌一面加以懸掛，其先後二次竊盜行為，時
    間緊接，犯罪構成要件相同，顯係基於概括犯意而反覆為之，為連續犯，應依刑
    法第五十六條之規定，從一重論以刑法第三百二十一條第一項第三款之攜帶兇器
    竊盜罪，並依法加重其刑。又被告前曾於八十九年間，因犯竊盜罪，經本院以八
    十九年度易字第一七二七判處有期徒刑十月確定，於九十年三月十六日執行完畢
    等情，此有臺灣臺中地方法院檢察署刑案資料查註紀錄表及臺灣高等法院被告全
    國前案紀錄表各一份在卷足憑，其於五年以內再犯本件有期徒刑以上之罪，為累
    犯，應依刑法第四十七條之規定，遞加重其刑。爰審酌被告前有五次竊盜前科、
    素行不佳，犯罪所生危害之大小，犯後尚能坦承犯行，態度良好，表示悔意等一
    切情狀，量處如主文所示之刑，以資懲儆。
三、至扣案之鑰匙一支，及雖未據扣案但不能證明業已滅失之螺絲起子一支，均係被
    告所有供其犯罪所用之物，業據被告於本院審理時供明在卷，爰均依刑法第三十
    八條第一項第二款之規定予以宣告沒收。
據上論斷，應依刑事訴訟法第二百九十九條第一項前段，刑法第五十六條、第三百二
十一條第一項第三款、第四十七條、第三十八條第一項第二款，判決如主文。
本案經檢察官李芳瑜到庭執行職務。
中      華      民      國    九十二    年      三    月      二十一    日
                                        臺灣臺中地方法院刑事第七庭
                法  官  曾  佩  琦
右正本證明與原本無異。
如不服本判決，應於送達後十日內向本院提出上訴狀 （須附繕本） ，上訴於台灣高
等法院台中分院。
                                            書記官
中      華      民      國    九十二    年      三    月      二十一    日
附錄本案論罪科刑法條：
刑法第三百二十一條第三款：
犯竊盜罪而有左列情形之一者，處六月以上五年以下有期徒刑：
三、攜帶兇器而犯之者。


司法院資訊處製作；財團法人民間司法改革基金會備份。
